【裁判字號】    96,交上易,411
【裁判日期】    970131
【裁判案由】    公共危險
【裁判全文】
臺灣高等法院刑事判決               96年度交上易字第411號
上  訴  人
即  被  告  甲○○
上列上訴人因公共危險案件，不服臺灣臺北地方法院九十六年度
交易字第六六一號，中華民國九十六年十一月二十七日第一審判
決（起訴案號：臺灣臺北地方法院檢察署九十六年度偵字第二○
○五八號），提起上訴，本院判決如下：
    主  文
上訴駁回。
    犯罪事實
甲○○於九十六年九月七日下午，在臺北市○○○路大眾餐廳內
服用酒類，已不能安全駕駛動力交通工具，竟仍執意於同日下午
十七時三十分許飲酒後騎乘車號ＰＶＪ－○三一號機車，行駛於
臺北市內供公眾使用之道路上，足生人車往來之危險。嗣於同日
十七時四十分前後，在臺北市○○○路○段五十二巷巷口為警攔
檢查獲，經警於當日十八時七分前後檢測其呼氣中酒精濃度仍高
達每公升零點八一毫克。
    理  由
甲、程序部分：
  壹、按判決書應分別記載裁判之主文與理由；有罪之判決書並
      應記載「犯罪事實」，且得與理由合併記載，為九十三年
      六月二十三日修正之刑事訴訟法第三百零八條所明定，參
      諸其立法理由為：刑事有罪判決所應記載之事實應係賦予
      法律評價而經取捨並「符合犯罪構成要件」之具體社會事
      實，爰參考日本刑事訴訟法第三百三十五條第一項之立法
      例，將原條文後段所定「並應記載事實」修正為「並應記
      載犯罪事實」，以臻明確。
      按關於非屬犯罪構成要件之犯罪細節，並不屬於有罪判決
      書必要記載之事項，自亦非判決理由所應敘述之範圍（最
      高法院九十四年台上字第六三三八號判決參照）；次按，
      有罪判決書應記載之「犯罪事實」，應係指符合犯罪構成
      要件之具體社會事實，如被告犯罪之時間、地點、手段以
      及其他該當於犯罪構成要件而足資認定既判力範圍之具體
      社會事實；至於構成要件以外之其他適用法律事實，例如
      ：刑罰之加重或減輕事由，可無須在「犯罪事實」欄中記
      載，僅於理由內依刑事訴訟法第三百十條第四款記載其理
      由即足（最高法院九十四年台非第一五二號判決參照），
      合先敘明。
  貳、證據能力認定（參見乙、壹所列證據清單）：
    一、本件證據一被告之供述，被告並未主張無證據能力。
    二、證據二至證據五，符合刑事訴訟法第一百五十九條之四
        之傳聞法則之例外規定，而均得作為本件之證據。
乙、認定犯罪構成要件事實所憑之證據及其認定之理由：
  壹、證據清單：
      證據一：被告甲○○供述（警詢、偵訊、原審、本院）。
      證據二：臺北市政府警察局舉發違反道路交通管理事件通
              知單。
      證據三：酒測單。
      證據四：生理平衡檢測表。
      證據五：測試觀察紀錄表。
  貳、認定之理由：
  一、上揭事實，業據被告甲○○於警詢、檢察官訊問、原審及
      本院審理中坦承不諱，並有證據二至證據五在卷可查。足
      認被告前開出於任意性之自白核與事實相符，而可採信。
  二、被告雖辯稱：原審未指出被告案發時有何不能安全駕駛動
      力交通工具之行為及證據，即逕行認定被告已不能安全駕
      駛，其認事用法有刑事訴訟法第一百五十四條判決欠缺證
      據之情形。因個人體質適應酒精濃度不同，實不能單以被
      告體內酒精濃度逕認被告已不能安全駕駛，應以被告當時
      客觀上是否有不安全行為為據，而原審竟單以酒精濃度測
      試資料，遽認不能安全駕駛而判決被告有罪，其判決自有
      違背法令情形。
      惟查，被告為警查獲時，經檢測其呼氣中酒精濃度仍高達
      每公升零點八一毫克，此有證據三：酒測單可稽；另依證
      據四：生理平衡檢測表所示，被告當時所劃圈圈明顯超出
      限制之範圍，警員要求其兩臂平伸抬頭轉圈亦不正常；再
      依證據五：測試觀察紀錄表所載，被告當時腳步不穩，測
      試或訊問時語無倫次、含糊不清、意識模糊、呆滯木僵、
      多話等情形，綜合以觀，被告酒後駕車應已達不能安全駕
      駛而駕駛之程度甚明，所辯自難採信。
  三、本件事證明確，被告犯行洵堪認定，應依法論科。
丁、適用法律：核被告甲○○所為，係犯刑法第一百八十五條之
    三之公共危險罪。
戊、維持原判決及駁回上訴之理由：
  壹、查原審認被告罪證明確，適用刑事訴訟法第二百八十四條
      之一、第二百七十三條之一第一項、第二百九十九條第一
      項前段，刑法第一百八十五條之三，刑法施行法第一之一
      條，並審酌被告前有四次酒醉駕駛前科，竟猶仍漠視社會
      大眾之安全，不思警惕，一再重複相同之犯行，顯見其惡
      性嚴重且先前所處罰金、拘役等刑罰於被告毫無矯治警惕
      之功能，暨被告之生活狀況、品行、智識程度及本院審理
      時被告坦承犯行等一切情狀，量處被告有期徒刑七月，經
      核認事用法，並無違誤，量刑亦屬妥當，應予維持。
  貳、上訴人即被告以犯罪事實業經其坦承不諱，認原審判決量
      刑過重為理由提起上訴，惟上訴人執此認原審判決量刑過
      重經本院審酌後尚無理由，其上訴應予駁回。
據上論斷，應依刑事訴訟法第三百六十八條，判決如主文。
本案經檢察官王壬貴到庭執行職務。
中    華    民    國    97    年     1    月    31    日
                  刑事第十八庭  審判長法  官  溫耀源
                                      法  官  段景榕
                                      法  官  陳健順
以上正本證明與原本無異。
不得上訴。
                                      書記官  朱家惠
中    華    民    國    97    年    1     月    31    日
附錄論罪法條：
中華民國刑法第185條之3
（重大違背義務致交通危險罪）
服用毒品、麻醉藥品、酒類或其他相類之物，不能安全駕駛動力
交通工具而駕駛者，處1年以下有期徒刑、拘役或3萬元以下罰金
。刑


司法院資訊處製作；財團法人民間司法改革基金會備份。
